# 求助陈版主：是否构成业务

提问人：wys7d13 时间：2020-05-22 20:33:07
按照准则，业务是指企业内部某些生产经营活动或资产负债的组合，该组合具有投入、加工处理和产出能力，能够独立计算其成本费用或所产生的收入。
目前，A 公司主营禽类育种业务，资产负债表主要由固定资产（含厂房建筑物，设备等）、生物性资产、应收账款、存货、应付职工薪酬、应付账款等组成，B 公司计划新成立公司，购买A 公司的生物资产，相关人员从A 公司解约并与新成立公司签约，相关资产从A 公司处租赁，请问是否构成业务？如果构成业务的话，追溯调整报表的话就要并入B 公司固定资产，因为A 公司房屋建筑物存在法律瑕疵，不希望将这些固定资产并入，可以如何规避构成业务以避免并入相关固定资产？

回答人：chenyiwei
由于A公司主营禽类育种业务，则B公司购买的资产是否包含A公司已经育成或者正在培育中的禽类新品种相关权益？原有育种设备、专业人员、客户资源、相关资质等是否全部转入？如果是，则虽然不购入房屋，但仍构成业务合并。

提问人：wys7d13 时间：2020-05-24 11:45:00
如果构成业务的话，追溯调整报表的话是否就要并入B 公司固定资产？因为A 公司房屋建筑物存在法律瑕疵，不希望将这些固定资产并入，可以如何规避构成业务以避免并入相关固定资产？

回答人：chenyiwei
追溯调整情况下仍需并入这些房产的账面价值及其折旧，到合并日将不纳入收购范围的资产予以剥离（按其账面价值调整权益）。